【裁判字號】    97,易,486
【裁判日期】    971106
【裁判案由】    贓物等
【裁判全文】
臺灣桃園地方法院刑事判決               97年度易字第486號
公  訴  人  臺灣桃園地方法院檢察署檢察官
被      告  丙○○
                    （現另案於臺灣桃園監獄執行中）
            甲○○原名李春隆.
                    （現另案於臺灣新竹監獄執行中）
上列被告因贓物等案件，經檢察官提起公訴（97年度偵字第4290
號、97年度偵字第11232 號），本院判決如下：
    主  文
丙○○意圖為自己不法之所有，結夥三人以上，攜帶兇器，踰越
安全設備竊盜，累犯，處有期徒刑壹年，如附表一所示之物均沒
收。又意圖為自己不法之所有，結夥三人以上，攜帶兇器，毀越
安全設備，於夜間侵入住宅竊盜，累犯，處有期徒刑壹年，如附
表二所示之物均沒收。又收受贓物，累犯，處有期徒刑伍月。應
執行有期徒刑貳年貳月，如附表一、二所示之物均沒收。
甲○○意圖為自己不法之所有，結夥三人以上，攜帶兇器，踰越
安全設備竊盜，處有期徒刑玖月，如附表一所示之物均沒收。又
意圖為自己不法之所有，結夥三人以上，攜帶兇器，毀越安全設
備，於夜間侵入住宅竊盜，處有期徒刑玖月，如附表二所示之物
均沒收。應執行有期徒刑壹年肆月，如附表一、二所示之物均沒
收。
    事  實
一、丙○○前於民國85年間因竊盜、違反槍砲彈藥刀械管制條例
    案件，經臺灣高等法院85年度上易字第1131號刑事判決分別
    判處有期徒刑2 年、8 月，應執行有期徒刑2 年6 月；又因
    偽造貨幣、違反麻醉藥品管制條例、違反藥事法、違反電信
    法等罪，經臺灣高等法院以85年度上訴字第4918號刑事判決
    分別判處有期徒刑3 年10月、6 月、7 月、1 年，應執行有
    期徒刑7 年8 月。上開數罪接續執行，於95年12月2 日執行
    完畢（於本案構成累犯）。詎仍不知悔改，分別為下列行為
    ：
（一）丙○○、甲○○、乙○○、丁○○（林、陳二人另行審結
      ）共同基於意圖為自己不法所有之犯意聯絡，於96年8 月
      27 日 上午5 時34分至上午7 時間之當日日間某時，由乙○○駕駛車牌號碼V9—1829號自用小客車搭載丙○○、甲○○、丁○○，共同前往己○○○位於桃園縣八德市○○○街15號之住處行竊。4 人抵達該處後，即結夥3 人以上
      ，推由乙○○留於該部自用小客車上把風，丙○○、甲○○、丁○○3 人則進入位於桃園縣八德市○○○街13號之
      空屋頂樓，自該處翻越至己○○○前開住處頂樓，3 人並
      分持客觀上足以威脅人之生命、身體安全，具有危險性並
      可供作為兇器使用之丙○○所有一字型螺絲起子1 支、甲○○所有之扳手1 支，輪流拆卸己○○○前開住處頂樓後
      方鐵窗，自該處踰越屬安全設備之窗戶侵入上址後，竊得
      己○○○所有之現金新臺幣（下同）約1 萬餘元、黃金金
      飾約12兩等財物，得手後丙○○、甲○○、丁○○3 人一
      同搭乘乙○○所駕駛之上開自用小客車離去，並將竊得之
      財物悉數朋分。
（二）丙○○、甲○○、丁○○共同基於意圖為自己不法所有之
      犯意聯絡，於96年11月17日晚間5 時41分至晚間6 時40分
      間之當日夜間某時，由丁○○駕駛車牌號碼不詳之藍色福
      特廠牌自用小客車搭載丙○○、甲○○，共同前往戊○○
      所經營且兼住宅用位於桃園縣八德市○○路○ 段575 號之
      「清鎰通信器材商行」行竊。抵達該處後，即結夥3 人，
      推由丁○○留於該部自用小客車上把風，丙○○、甲○○
      2 人則自「清鎰通信器材商行」後方防火巷，以攀爬牆壁
      之方式爬入上址2 樓後方陽臺，丙○○並持客觀上足以威
      脅人之生命、身體安全，具有危險性並可供作為兇器使用
      之甲○○所有螺絲起子2 支，擊破毀壞上址2 樓後方陽臺
      落地鋁門旁屬安全設備之鋁窗玻璃，再將手踰越該鋁窗破
      裂口，並自內開啟一旁之落地鋁門門鎖後，與甲○○一同
      自該落地鋁門走入室內而侵入上址住宅，並竊得戊○○所
      有之PDA 導航機2 臺、手機1 支，得手後丙○○、甲○○
      2 人一同搭乘丁○○所駕駛之上開自用小客車離去，並將
      竊得之財物悉數朋分。
（三）丙○○丙○○於97年4 月中旬之某2 日，在其位於桃園縣
      中壢市○○○路○ 段312 巷10號2 樓住處內，經許明宗（
      由臺灣桃園地方法院檢察署檢察官另案偵辦）告知下述物
      品均係許明宗所竊得，而欲託請丙○○代為變賣銷贓後，
      明知許明宗分二批交付之古玩花瓶1 支、白玉1 對、假山
      型雞血石1 組、公雞型雞血石1 個、佛像型雞血石1 個、
      招財進寶石板1 個、書本石板1 對、古玩磁碗1 個、牛型
      石像1 個（均為鍾連財所有，前於97年4 月5 日晚間10時
      30 分 許，在臺北縣三峽鎮○○路36之6 號住處發現失竊
      ）等物，均係許明宗行竊所得之贓物，竟仍基於收受贓物
      之犯意而接續予以收受，並伺機出售予不特定之人，惟尚
      未著手變賣前開贓物即遭查獲。
    嗣丙○○、甲○○所犯上開事實欄一、（一）所示犯行，於
    96年8 月27日上午7 時許，為己○○○發覺後報警處理；事
    實欄一、（二）所示犯行，於96年11月17日晚間6 時40分許
    ，為戊○○發覺後報警處理，再經警分別調閱監視錄影畫面
    ，並於97年1 月7 日通知甲○○到案詢問後，循線查獲上情
    。丙○○所犯上開事實欄一、（三）所示犯行，於97年5 月
    5 日凌晨1 時10分許，為警於其位於桃園縣中壢市○○○路
    ○ 段312 巷10號2 樓住處查獲，始循線查悉上情。
三、案經桃園縣政府警察局八德分局報告臺灣桃園地方法院檢察
    官偵查起訴。
    理  由
甲、證據能力部分
一、按刑事審判上之共同被告，係為訴訟經濟等原因，由檢察官
    或自訴人合併或追加起訴，或由法院合併審判所形成，其間
    各別被告及犯罪事實仍獨立存在。故共同被告對於其他共同
    被告之案件而言，為被告以外之第三人，本質上屬於證人，
    為確保被告對證人之詰問權，證人於審判中，應依法定程序
    ，到場具結陳述，並接受被告之詰問，其陳述始得作為認定
    被告犯罪事實之判斷依據（最高法院93年臺上字第5726號判
    決意旨參照）。故證人丙○○、甲○○雖同為本案被告，然
    各該被告於檢察官偵查中所為之陳述就其餘被告而言，無異
    屬「被告以外之人」之陳述，合先敘明。次按被告以外之人
    於審判外之言詞或書面陳述，除法律有規定者外，不得作為
    證據；被告以外之人於偵查中向檢察官所為之陳述，除顯有
    不可信之情況者外，得為證據；被告以外之人於檢察事務官
    、司法警察官或司法警察調查中所為之陳述，與審判中不符
    時，其先前之陳述具有較可信之特別情況，且為證明犯罪事
    實存否所必要者，得為證據；再被告以外之人於審判外之陳
    述，雖不符刑事訴訟法第159 條之1 至第159 條之4 之規定
    ，而經當事人於審判程序同意作為證據，法院審酌該言詞陳
    述或書面陳述作成時之情況，認為適當者，亦得為證據。當
    事人、代理人或辯護人於法院調查證據時，知有第159 條第
    1 項不得為證據之情形，而未於言詞辯論終結前聲明異議者
    ，視為有前項之同意。刑事訴訟法第159 條第1 項、第159
    條之1 第2 項、第159 條之2 、第159 條之5 分別定有明文
    。又刑事訴訟法第159 條之2 所謂「經證明具有可信之特別
    情況」，應依陳述人於陳述時之「外部情況」是否具有可信
    性決定之，所謂「外部情況」係指就詢問有無出於不正方法
    、陳述是否出於非任意性、有無違反法定障礙事由期間不得
    詢問及禁止夜間詢問之規定、詢問時是否踐行應先告知義務
    、警詢筆錄所載與錄音或錄影內容是否相符等情，且必須依
    據陳述人之觀察、記憶、表達是否正確、陳述人有無虛偽陳
    述之動機，及對照同一待證事項之其他經過詰問證人之證述
    是否相同，有無矛盾之處而加以綜合決定（最高法院94年度
    臺上字第1653號判決意旨參照）。經查：
（一）本件證人丙○○、甲○○、己○○○、戊○○於檢察官訊
      問時經具結後所為之證述，其性質雖均屬傳聞證據，惟本
      院審酌證人丙○○、甲○○自承係犯本件事實欄一、（一
      ）、（二）所示加重竊盜犯行之人，而親身參與事實欄一
      、（一）、（二）所示竊盜犯行之全部經過；證人己○○○自陳為事實欄一、（一）所示竊盜犯行之被害人；證人
      戊○○自陳為事實欄一、（二）所示竊盜犯行之被害人，
      渠等證詞對認定犯罪事實之存否均有其必要性，且證人丙○○、甲○○、己○○○、戊○○於檢察官偵查中，分別
      經檢察官諭知證人有具結之義務及偽證之處罰並命朗讀結
      文具結擔保其證言之真實性後，以證人身分，於檢察官面
      前完整、連續陳述其親身經歷，且查無違法取證之瑕疵存
      在，應無顯不可信之情形，依刑事訴訟法第159 條之1 第
      2 項之規定，自均得為證據。
（二）至本件證人即事實欄一、（一）所示竊盜犯行之被害人己○○○；證人即事實欄一、（二）所示竊盜犯行之被害人
      戊○○；證人即事實欄一、（三）所示贓物之所有人鍾連
      財於警詢中之證述，經查，被告丙○○、甲○○就上開證
      人於警詢中之證述，在本院準備程序中經提示並告以要旨
      ，對證據能力一節均表示無意見，且未於本案言詞辯論終
      結前聲明異議，本院審酌上開證人於警詢中之證述，係於
      距案發時刻較為接近之時點，就其親身經歷之事實所為，
      且無人情施壓或干擾，另均核無違法取證之情事，依上開
      證述作成當時之情況，並無不適當之情形，因認均得為證
      據。
二、另本件認定事實所引用之本件卷證所有證據（文書證據、物
    證等證據）等證據，檢察官、被告及其選任辯護人並未主張
    排除前開書證、物證之證據能力，且迄於本院言詞辯論終結
    前均未表示異議，本院審酌前開書證、物證並無證據證明係
    公務員違背法定程序所取得，亦無刑事訴訟法第159 條之4
    之顯有不可信之情況與不得作為證據之情形，本件認定事實
    所引用之本件卷證所有證據（文書證據、物證等證據），亦
    均認為有證據能力。
乙、認定犯罪事實之依據及理由
一、上揭犯罪事實，業據被告丙○○於97年5 月26日檢察官訊問
    時及本院審理中；被告甲○○於本院審理中坦承不諱，核與
    證人即共同被告甲○○於本院審理中、丙○○於97年5 月26
    日檢察官訊問時及本院審理中分別證述有如事實欄一、（一
    ）、（二）所示竊盜犯行等節，證人即被害人顏碧珠、戊○○於警詢及檢察官訊問時；證人即被害人鍾連財於警詢中分
    別證述有如上遭竊情事等節，互核相符，並有監視錄影器翻
    拍照片、行竊現場照片、贓物認領保管單等件在卷可稽。足
    認被告丙○○、甲○○前揭任意性自白與事實相符，應堪採
    信。另按刑法第321 條第1 項第1 款所稱之夜間，為日出前
    日沒後，此徵之刑事訴訟法第146 條第4 項規定，至為明顯
    （最高法院29年滬上字第63號判例意旨參照）。是就被告丙○○、甲○○犯事實欄一、（一）所示竊盜犯行之時間，經
    查，被告甲○○於警詢中供稱：「當時約5 時許，丁○○在
    車上把風，由我與丙○○從13號空屋進入」等語，惟被告丙○○、甲○○嗣於本院審理中則均供陳：「進去時，天已經
    亮了。」等語。又96年8 月27日之日出時間為上午5 時34分
    ，此有交通部中央氣象局編製之中華民國96年日出日沒時刻
    表1 份附卷可參。是被告丙○○、甲○○2 人既均證稱案發
    當日侵入住宅行竊之時已經天亮，又被告甲○○復僅能證稱
    案發時間約為上午5 時許，而就正確時分無法記憶，則依「
    罪證有疑、利歸被告」原則，應認被告丙○○、甲○○該次
    犯行，係於96年8 月27日上午5 時34分日出後之日間某時所
    為。又事實欄一、（一）所示竊盜犯行之被害人己○○○於
    警詢中證稱：「我於96年8 月27日7 時，在八德市○○○街
    15號遭竊，是我小叔發現的。」等語甚明，是被告丙○○、
    甲○○於事實欄一、（一）所示竊盜犯行之時間，應係96年
    8 月27日上午5 時34分至上午7 時間之當日日間某時一節，
    堪以認定。又就被告丙○○、甲○○犯事實欄一、（二）所
    示竊盜犯行之時間，業據被告丙○○、甲○○於本院審理中
    供稱：「（審判長問丙○○：你們是5 點41分在外面被拍到
    ，雙手空空，應該是還沒有進去，所以應該是在5 點41分之
    後進去偷的？）被告丙○○答：是的。（審判長問甲○○：
    丙○○所言是否正確？）被告甲○○答：是的。」等語在卷
    ，並有案發現場監視錄影畫面翻拍照片1 張在卷可稽（見臺
    灣桃園地方法院檢察署97年度偵字第4290號卷第36頁），足
    認被告丙○○、甲○○所供上情當與事實相符。另事實欄一
    、（二）所示竊盜犯行之被害人戊○○於警詢中證稱：「我
    於96年11月17日晚間6 時40分許，發現我位於八德市○○路
    ○ 段575 號之『清鎰通信器材商行』遭竊。」等語甚明。又
    96 年11 月17日之日沒時間為晚間5 時7 分，此有交通部中
    央氣象局編製之中華民國96年日出日沒時刻表1 份在卷可參
    。是堪認被告丙○○、甲○○於事實欄一、（二）所示竊盜
    犯行之時間，應係96年11月17日晚間5 時41分至6 時40分間
    之某時，已在日沒之後，自屬夜間無疑。綜上所述，本件事
    證明確，被告丙○○、甲○○犯行洵堪認定，應予依法論罪
    科刑。
二、按刑法第321 條第1 項第2 款所謂毀越門扇牆垣，係指毀損
    或超越及踰越門扇牆垣而言，與啟門入室者有別；又所謂其
    他安全設備，係指門扇牆垣以外之防閑設備而言，而窗戶具
    有防閑作用，非其家由此進出之門，自屬該條款所定之其他
    安全設備（最高法院52年度臺上字第711 號裁判、45年臺上
    字第1443號判例意旨參照）。是事實欄一、（一）所示被害
    人己○○○位於桃園縣八德市○○○街15號之住處頂樓後方
    鐵窗，自屬上開條款所定之安全設備無訛；又事實欄一、（
    二）所示兼住宅用之位於桃園縣八德市○○路○ 段575 號「
    清鎰通信器材商行」2 樓後方陽臺落地鋁門旁之鋁窗，亦同
    屬前開條款所稱之安全設備無誤。次按刑法第321 條第1 項
    第3 款所稱之兇器，其種類並無限制，凡客觀上足對人之生
    命、身體、安全構成威脅，具有危險性之兇器均屬之，且祇
    須行竊時攜帶此種具有危險性之兇器為已足，並不以攜帶之
    初有行兇之意圖為必要（最高法院79年臺上字第5253號判例
    意旨參照）。查被告丙○○、甲○○於事實欄一、（一）所
    示時、地攜往竊盜現場用以拆卸鐵窗之一字型螺絲起子1 支
    、扳手1 支；於事實欄一、（二）所示時、地攜往竊盜現場
    用以擊破鋁窗玻璃之螺絲起子2 支，均係質地堅硬、形狀尖
    銳之金屬物品，客觀上均具危險性，足以對人之身體、生命
    、安全構成威脅，顯均係刑法第321 條第1 項第3 款所指之
    兇器無疑。又按刑法上所謂結夥三人以上係指有共同犯罪之
    故意，結為一夥而言。把風行為，在排除犯罪障礙，助成犯
    罪之實現，在合同意思範圍內分擔犯罪行為之一部，故亦係
    共同正犯而應計入結夥之內（最高法院72年度臺上字第3201
    號判決意旨參照）。是共同被告乙○○、丁○○於事實欄一
    、（一）；共同被告丁○○於事實欄一、（二）所示竊盜現
    場把風而分別分擔竊盜行為之一部，各應計入該次結夥之人
    數內。核被告丙○○、甲○○於事實欄一、（一）所為，均
    係犯刑法第321 條第1 項第2 款、第3 款、第4 款之結夥三
    人以上，攜帶兇器，踰越安全設備竊盜罪；於事實欄一、（
    二）所為，均係犯刑法第321 條第1 項第1 款、第2 款、第
    3 款、第4 款之結夥三人以上，攜帶兇器，毀越安全設備，
    於夜間侵入住宅竊盜罪。被告丙○○於事實欄一、（三）所
    為，係犯刑法第349 條第1 項收受贓物罪。又檢察官就被告
    丙○○、甲○○於事實欄一、（一）、（二）所示犯行，已
    於起訴書犯罪事實欄載明被告丙○○、甲○○結夥三人以上
    竊盜之事實，僅漏載此部分加重構成要件應適用之條款，自
    屬業經起訴。另原起訴檢察官認被告丙○○於事實欄一、（
    三）所為係涉犯刑法第349 條第2 項牙保贓物罪，嗣經到庭
    實行公訴之檢察官於本院審理中當庭變更起訴法條為刑法第
    349 條第1 項收受贓物罪，核無不合。又被告丙○○、甲○○分別踰越、毀越安全設備竊盜，因踰越、毀越本即含有侵
    入住宅之性質，是其侵入住宅之行為已結合於所犯加重竊盜
    之罪質中，核無更行構成侵入住宅罪之餘地（最高法院27年
    上字第1887號判例意旨參照），附此敘明。又被告丙○○於
    如事實欄一、（三）所示時間、地點，2 次收受許明宗所交
    付之贓物，其日期間隔僅有2 日，且地點均係在被告丙○○
    之住處，贓物來源亦為相同，此均據被告丙○○坦認在卷，
    顯係於密切接近之時地實施，侵害同一之法益，各行為之獨
    立性極為薄弱，依一般社會健全觀念，在時間差距上，難以
    強行分開，在刑法評價上，以視為數個舉動之接續施行，合
    為包括之一行為予以評價，較為合理，則屬接續犯，而為包
    括之一罪（參照最高法院86年度臺上字第3295號判例），是
    被告丙○○間隔2 日分別收受許明宗所交付之贓物1 次之行
    為，係為接續犯而僅成立收受贓物罪一罪。被告丙○○、甲○○與共同被告乙○○、丁○○4 人就事實欄一、（一）所
    示竊盜犯行間；被告丙○○、甲○○與共同被告丁○○3 人
    就事實欄一、（二）所示竊盜犯行間，各均有犯意聯絡與行
    為分擔，各均為共同正犯。被告丙○○所犯加重竊盜罪2 罪
    、收受贓物罪1 罪；被告甲○○所犯加重竊盜罪2 罪，各係
    犯意個別、行為互殊，應分別分論併罰。被告丙○○前於85
    年間因竊盜、違反槍砲彈藥刀械管制條例案件，經臺灣高等
    法院85年度上易字第1131號刑事判決分別判處有期徒刑2 年
    、8 月，應執行有期徒刑2 年6 月；又因偽造貨幣、違反麻
    醉藥品管制條例、違反藥事法、違反電信法等罪，經臺灣高
    等法院以85年度上訴字第49 18 號刑事判決分別判處有期徒
    刑3 年10月、6 月、7 月、1 年，應執行有期徒刑7 年8 月
    。上開數罪接續執行，於95年12月2 日執行完畢，此有臺灣
    高等法院被告前案紀錄表1 份在卷足參。被告丙○○於前案
    有期徒刑執行完畢後，5 年內故意再犯本件有期徒刑以上之
    罪，為累犯，應依刑法第47條第1 項之規定，加重其刑。審
    酌被告丙○○、甲○○被告正值壯年，竟不思戮力工作，以
    正常管道獲取財物，而犯本案2 次加重竊盜犯行，且被告丙○○明知事實欄一、（三）所示物品均屬贓物，猶執意收受
    增加贓物查緝之困難，屢觸綱常，嚴重危害他人財產法益及
    社會治安，法治觀念薄弱，惟念被告2 人於本院審理中終能
    坦承犯行，態度尚可，並渠等之犯罪動機、目的、手段及公
    訴人求處有期徒刑6 年猶屬過重等一切情狀，分別量處如主
    文所示之刑，並各定其應執行之刑。又公訴意旨雖另稱請對
    被告丙○○依法宣告強制工作云云，惟查，被告本次所犯竊
    盜犯行與其前經判刑確定之竊盜罪等前科，犯案時間各有相
    當之間隔，被告犯行應屬客觀上短暫且未具有相當時間延續
    性之事件，而公訴人復未舉證被告有何犯罪習慣，或係因遊
    蕩或懶惰成習而犯罪之實據，況本院業將被告之前科、本案
    犯行次數納入其量刑之考量，分別諭知主文所示之刑，認被
    告經主文所示有期徒刑之執行後，已足以袪除其犯罪之惡性
    ，並收教化矯治之效，爰不另為強制工作之諭知。
三、沒收部分：
（一）事實欄一、（一）所示被告丙○○、甲○○持往行竊現場
      ，供渠等與共同被告丁○○用以拆卸證人即被害人己○○○住處鐵窗所用之一字型螺絲起子1 支為被告丙○○所有
      、扳手1 支為甲○○所有，此業據被告丙○○、甲○○於
      本院審理中供承在卷。上開一字型螺絲起子1 支及扳手1
      支雖均未扣案，且被告甲○○復證稱已將其所有之扳手1
      支丟棄，惟並無證據證明上開一字型螺絲起子1 支及扳手
      1 支業已滅失。而上開一字型螺絲起子1 支及扳手1 支係
      分屬共同正犯丙○○、甲○○所有，並供渠等本件加重竊
      盜犯行所用之物，基於共同正犯連帶性法理，爰均依刑法
      第38條第1 項第2 款之規定，對被告丙○○、甲○○均予
      宣告沒收。
（二）事實欄一、（二）所示被告丙○○、甲○○持往行竊現場
      ，用以擊破「清鎰通信器材商行」陽臺鋁窗玻璃及撬開抽
      屜所用之螺絲起子2 支為被告甲○○於行竊當日所購買，
      為被告甲○○所有，此業據被告丙○○、甲○○於本院審
      理中供承在卷。上開螺絲起子2 支雖均未扣案，惟並無證
      據證明業已滅失，且係共同正犯甲○○所有，並供渠等犯
      本件加重竊盜犯行所用之物，基於共同正犯連帶性法理，
      爰均依刑法第38條第1 項第2 款之規定，對被告丙○○、
      甲○○均予宣告沒收。
據上論斷，應依刑事訴訟法第299 條第1 項前段，刑法第28條、
刑法第321 條第1 項第1 款、第2 款、第3 款、第4 款、第349
條第1 項、第47條第1 項、第51條第5 款、第38條第1 項第2款
刑法施行法第1條之1第1項、第2項前段，判決如主文。
本案經檢察官黃珮如到庭執行職務。
中    華    民    國    97    年    11    月    6     日
                  刑事第十一庭審判長法  官  蔡榮澤
                                    法  官  汪曉君
                                    法  官  林蕙芳
以上正本證明與原本無異。
如不服本判決應於收受判決後10日內向本院提出上訴書狀，並應
敘述具體理由。其未敘述上訴理由者，應於上訴期間屆滿後20日
內向本院補提理由書 (均須按他造當事人之人數附繕本)「 切勿
逕送上級法院」。
                              書記官  郭玉芬
中    華    民    國    97    年    11    月    6     日
附錄法條依據：
中華民國刑法第321條
犯竊盜罪而有左列情形之一者，處 6 月以上、 5 年以下有期徒
刑：
一、於夜間侵入住宅或有人居住之建築物、船艦或隱匿其內而犯
之者。
二、毀越門扇、牆垣或其他安全設備而犯之者。
三、攜帶兇器而犯之者。
四、結夥三人以上而犯之者。
五、乘火災、水災或其他災害之際而犯之者。
六、在車站或埠頭而犯之者。
前項之未遂犯罰之。
中華民國刑法第349條
收受贓物者，處 3 年以下有期徒刑、拘役或 5 百元以下罰金。
搬運、寄藏、故買贓物或為牙保者，處 5 年以下有期徒刑、拘役
或科或併科 1 千元以下罰金。
因贓物變得之財物，以贓物論。
附表一：
┌──┬────────┬──────────────┐
│編號│物品名稱        │備註                        │
├──┼────────┼──────────────┤
│ 一 │一字型螺絲起子1 │被告丙○○所有，供其與被告李│
│    │支              │灃峻及共同被告乙○○、丁○○│
│    │                │共犯本件事實欄一、（一）所示│
│    │                │加重竊盜犯行所用之物。      │
├──┼────────┼──────────────┤
│ 二 │扳手1支         │被告甲○○所有，供其與被告陳│
│    │                │映道及共同被告乙○○、丁○○│
│    │                │共犯本件事實欄一、（一）所示│
│    │                │加重竊盜犯行所用之物。      │
└──┴────────┴──────────────┘
附表二：
┌──┬────────┬──────────────┐
│編號│物品名稱        │備註                        │
├──┼────────┼──────────────┤
│ 一 │螺絲起子2支     │被告甲○○所有，供其與被告陳│
│    │                │映道及共同被告丁○○共犯本件│
│    │                │事實欄一、（二）所示加重竊盜│
│    │                │犯行所用之物。              │
└──┴────────┴──────────────┘


司法院資訊處製作；財團法人民間司法改革基金會備份。
